臺灣桃園地方法院民事裁定
110年度司繼字第1809號
聲  請  人  范恩祺  

兼法定代理
人          張燕    
上二人共同
代  理  人  趙興偉律師


被  繼承人  范恒嘉(亡)


關  係  人
即受選任人   財政部國有財產署北區分署

法定代理人  郭曉蓉

上列聲請人聲請選任被繼承人范恒嘉遺產管理人事件，本院裁定
如下：
    主      文
指定財政部國有財產署北區分署為被繼承人范恒嘉之遺產管理人
。
准對被繼承人范恒嘉（男，民國00年0月00日出生、110年1月13
日死亡，國民身分證統一編號：Z000000000號，生前最後住所：
桃園市○○區○○○街00號）大陸地區以外之繼承人為承認繼承之公
示催告。
被繼承人范恒嘉之大陸地區以外之繼承人，應自本公示催告公告
於司法院網站之日起壹年零伍日內向本院及遺產管理人陳報承認
繼承，如不於公示期限內陳報承認繼承時，被繼承人之遺產於大
陸地區之繼承人依法繼承、清償債權並交付遺贈物後，如有賸餘
，歸屬國庫。
聲請程序費用由被繼承人范恒嘉之遺產負擔。
    理      由
一、按被繼承人在臺灣地區之遺產，由大陸地區人民依法繼承者
    ，其所得財產總額，每人不得逾新臺幣二百萬元，超過部分
    ，歸屬臺灣地區同為繼承之人，臺灣地區無同為繼承之人者
    ，歸屬臺灣地區後順序之繼承人，臺灣地區無繼承人者，歸
    屬國庫；被繼承人在臺灣地區之遺產，由大陸地區人民依法
    繼承之遺產事件，其繼承人全部為大陸地區人民者，除被繼
    承人係現役軍人或退除役官兵者，應適用臺灣地區與大陸地
    區人民關係條例第68條規定外，由繼承人、利害關係人或檢
    察官聲請法院指定財政部國有財產局為遺產管理人管理其遺
    產，臺灣地區與大陸地區人民關係條例第67條第1項、第67
    條之1第1項定有明文。
二、本件聲請意旨略以：被繼承人范恒嘉於民國110年1月13日死
    亡，而聲請人范恩祺、張燕分別為被繼承人之配偶與子女，
    均為大陸地區人民，前已依臺灣地區與大陸地區人民關係條
    例第66條規定聲明繼承，並經本院110年度司聲繼字第3號准
    予備查。為利管理及處理被繼承人在臺遺產問題，爰依臺灣
    地區與大陸地區人民關係條例第67條之1，聲請指定財政部
    國有財產署北區分署為被繼承人之遺產管理人並依法為公示
    催告等語。
三、經查，聲請人主張之上開事實，業據其提出本院准予備查函
　　、授權書等件影本為證，並經本院依職權調閱被繼承人之除
    戶戶籍資料與本院110年司聲繼字第3號卷，核實無誤，且被
    繼承人在臺無子女，亦有桃園○○○○○○○○○函在卷足憑，堪予
    認定。而被繼承人在臺遺有現金、存款、投資基金及不動產
    ，故有選任遺產管理人之必要，堪認聲請人聲請指定財政部
    國有財產署北區分署為被繼承人之遺產管理人於法並無不合
    。揆諸上開規定，爰指定財政部國有財產署北區分署為被繼
    承人之遺產管理人，並限期命繼承人為承認繼承之公示催告
    。
四、依家事事件法第127條之規定，裁定如主文。
五、如不服本裁定，應於送達後10日內向本院提出抗告狀，並應
    繳納抗告費新臺幣1,000 元。
中　　華　　民　　國　　111 　年　　2 　　月　　10　　日
                   家事法庭司法事務官　蔡淑蘭
以上正本係照原本作成